---
title: "회귀분석 1장 연습문제 풀이, 방송대 2022년 교재"
output: github_document
---

```{r setup, include=FALSE}
knitr::opts_chunk$set(echo = TRUE)
```

## 1번
어떤 공장에서 동일한 기계들의 정비기록에 관한 표본자료를 취하였다. 이는 기계의 사용연도와 정비기록간에 어떤 관계가 있는가를 밝혀 내기 위한 것이로 그 자료는 다음과 같다(표본크기 n = 14)
```{r}
mage = c(3,1,5,8,1,4,2,6,9,3,5,7,2,6)
mcost= c(39,24,115,105,50,86,67,90,140,112,70,186,43,126)
dataF= data.frame(mage,mcost)
```
<br>
1) 이 데이터의 산점도를 그려라.
```{r}
dataF.lm = lm(mcost~mage, data=dataF)
plot(dataF,pch=19)
abline(h=100,v=5, lty=5)
abline(coef = coef(dataF.lm), lty=5)
abline(coef = dataF.lm$coefficients+1, col="RED", lty=1)
```
<br>
2) 최소제곱법에 의한 회귀직선을 적합시키라
```{r}
dataF.lm = lm(mcost~mage, data=dataF)
plot(dataF$mage,dataF$mcost, xlab="기계사용기간",ylab="유지비용",pch=18)
title("기계사용연수에 따른 유지비용")
abline(dataF.lm, lty=1, col="RED")
```
<br>
3) 추정치의 표준오차 Sy.x 를 구하라 <br>
추정값의 표준오차: ![formular](https://latex.codecogs.com/svg.image?S_%7Byx%7D%20=%20%5Csqrt%7BMSE%7D%20=%20%5Csqrt%7B%5Cfrac%7BSSE%7D%7Bn-2%7D%7D%20=%20%5Csqrt%7B%5Csum%5Cfrac%7B(Y_i%20-%20%5Chat%7BY_i%7D)%5E2%7D%7Bn-2%7D%7D)
<br>
Residual standard error: 29.11  가 추정값의 표준오차임<br>
```{r}
summary(dataF.lm)
```
<br>
4) 결정계수와 상관계수를 구하라 <br>
결정계수는 0~1 사이에서 상관계수가 높을수록 1에 가까움, 단점은 음, 양을 알수없음<br>
상관계수는 두 변수 간의 선형관계를 재는 측도 <br>
단순회귀분석에서 상관계수 r : ![formular](https://latex.codecogs.com/svg.image?r=%5Cpm%20%5Csqrt%7BR%5E2%7D)
결정계수: 0.6098    <br>
상관계수는 회귀선의 기울기가 양,음인지 확인후 반영
<br>
```{r}
sqrt(0.6098)
```
<br>
5) 분산분석표를 작성하고 회귀직선의 유의 여부를 검정하라(a=0.05) <br>
회귀방정식 유의 여부는 분산분석표의 F-검정으로 처리 <br>
F = 18.753 이고,  p-값: 0.0009779  로 매우 낮으므로 유의함  <br>
```{r}
anova(dataF.lm)
```
<br>
6) 사용연도가 4년인 기계의 평균정비비용은 어느 정도인가를 추정하라 <br>
추정식  :  mcost = 29.107 + 13.637 x mage                <br>
대입결과:  
```{r}
mcost_result = 29.107+(13.637*4)
print(mcost_result)
```
<br>
7) 잔차 를 구하여 잔차의 합이 영임을 확인하라               <br>
![formular](https://latex.codecogs.com/svg.image?e_i=y_i%20-%20%5Chat%7By_i%7D)
<br>
```{r}
names(dataF.lm$residuals)
plot(mage,dataF.lm$residuals, pch=19)
sum(dataF.lm$residuals)
```
<br>
8) 잔차들의 Xi 에 대한 가중합 를 구하라 <br>
가중잔차의 합: ![formular](https://latex.codecogs.com/svg.image?%5Csum%20w_i(Y_i%20-%20b_0%20-%20b_1X_i))
```{r}
sum(mage,dataF.lm$residuals)
```
<br>
9) 잔차들의 Yi에 대한 가중합 를 구하라 <br>
```{r}
sum(mcost,dataF.lm$residuals)
```
<br>
10) 두 변수 x, y 를 표준화된 변수로 고친 후 회귀직선을 적합시키고, 그 회귀계수가 두 변수 x, y 간의 상관계수와 같음을 밝혀라. <br>


## 5번 문제
1번 문제에 대하여 B1, B0, 뮤yx(x=8)의 90% 신뢰구간을 구하라. 또한 다음의 가설검정을 a=0.01 에서 실시하라 <br>
![formular](https://latex.codecogs.com/svg.image?H_0%20:%20%5Cbeta_1%20=%2010)
<br>
![formular](https://latex.codecogs.com/svg.image?H_1%20:%20%5Cbeta_1%20%5Cneq%2010)
<br>
B1의 신뢰계수100(1-a)% 신뢰구간 : ![formular](https://latex.codecogs.com/svg.image?b_1%5Cpm%20t(n-2;%5Calpha%20/2)%5Csqrt%5Cfrac%7BMSE%7D%7BS_x_x%7D)
<br>
절편 B0의 신뢰구간 : ![formular](https://latex.codecogs.com/svg.image?b_0%5Cpm%20t(n-2;%5Calpha%20/2)%5Csqrt%20MSE(%5Cfrac%7B1%7D%7Bn%7D&plus;%5Cfrac%7B%5Coverline%7BX%7D%5E2%7D%7BS_x_x%7D))
```{r}
pred.frame = data.frame(X=seq(1.3, 9.5, 0.6))
pc = predict(dataF.lm, int="c", newdata = pred.frame)
pp = predict(dataF.lm, int="p", newdata = pred.frame)

pred.X = pred.frame$X
pred.X
plot(mage,mcost, ylim=range(mcost,pp))
matlines(pred.X, pc, lty=c(1,2,2), col="BLUE")
matlines(pred.X, pp, lty=c(1,3,3), col="RED")
summary(dataF.lm)
#qt(0.99,14-2)
```
mage p-값이 0.000978  로  0.01 보다 낮음
